【裁判字號】    92,抗,369
【裁判日期】    920627
【裁判案由】    侵占
【裁判全文】
臺灣高等法院刑事裁定                              九十二年度抗字第三六九號
    抗 告   人  甲○○
    即自訴  人
    被      告  乙○○
右列抗告人因被告侵占案件，不服臺灣臺北地方法院中華民國九十二年五月八日裁定
（九十二年度自字第三一八號），提起抗告，本院裁定如左：
    主  文
抗告駁回。
    理  由
一、自訴意旨略以：自訴人甲○○於民國九十二年二月二十六日由址設臺北市○○街
    七十九號八樓阿羅哈國際生物科技有限公司離職後，於同年三月十日打電話給該
    公司負責人陳棋培的小老婆、真實姓名年籍不詳之陳姐代領薪資新臺幣（下同）
    五千多元，而被告乙○○卻把自訴人薪資扣押，要求自訴人出面自己拿，自訴人
    怕被告會對其毛手毛腳，不敢自己去拿，因認被告涉有刑法第三百三十五條第一
    項之侵占罪云云（原自訴狀尚載有自訴誹謗云云，但經自訴人於原審當庭表示不
    告了，係誤載而更正，附此敘明）。
二、按法院或受命推事於自訴案件第一次審判期日前訊問及調查結果，如認為案件有
    刑事訴訟法第二百五十二條至第二百五十四條之情形者，得以裁定駁回其自訴，
    同法第三百二十六條第三項定有明文。又按刑法上之侵占罪，須持有人變易其原
    來之持有意思而為不法所有之意思，始能成立。最高法院六十八年臺上字第三一
    四六號亦著有判例可資參照。
三、自訴人於原審供承：「（問：自訴狀內是否有提到乙○○要你自己去拿錢，而不
    願意透過你所謂的陳姐轉交，是否有這件事？）答：是的。」、「（問：你是否
    擔心被告乙○○仍然會對你毛手毛腳所以不敢去拿你的錢？）答：是的。」、「
    （問：可是乙○○並非不給你，而是要你自己去拿，對於此點你有何意見？）答
    ：我就是擔心，所以才不敢去拿。」，縱如自訴人所陳，兩造間就自訴人薪資給
    付方式，有所爭執，亦為薪資債務糾葛，尚難遽予認定被告有不法所有之意圖，
    而侵占自己持有他人之物的情由。自訴人所舉之證據與所指出之證明方法，均不
    足使本院確信被告有犯罪之嫌疑，此外，於本院得依或應依職權調查證據之範圍
    內，又查無其他積極證據足認被告有何自訴人所指犯嫌，揆諸前開說明，被告犯
    罪嫌疑不足，而有刑事訴訟法第二百五十二條第十款之情形，依照前開說明，
    本件被告犯罪嫌疑不足。
四、原審本此認定，以被告犯罪嫌疑不足，駁回自訴，認事用法，俱無違誤。
五、抗告意旨略以：自訴人甲○○於民國九十二年二月二十六日由址設臺北市○○街
    七十九號八樓阿羅哈國際生物科技有限公司離職後，於同年三月十日打電話給該
    公司負責人陳棋培的小老婆陳文玲小姐代領薪資五千多元，而被告乙○○卻把自
    訴人薪資扣押，要求自訴人出面自己拿，自訴人怕被告會對其毛手毛腳，不敢自
    己去拿，證人高德勝有聽到自訴人與陳文玲講電話，又自訴人曾打電話給證人劉
    平請他向被告要回薪資五千多元，但被告回答證人劉平，要被告自己去拿，並請
    求傳訊證人劉平、高德勝。惟縱自訴人所訴事實確屬存在，核亦兩造間之民事債
    務糾葛，已據前述，抗告意旨，猶執前詞，指摘原裁定不當，為無理由，應予駁
    回。
六、據上論斷，應依刑事訴訟法第四百十二條，裁定如主文。
中      華      民      國    九十二    年      六      月    二十七    日
                              臺灣高等法院刑事第六庭
                                  審判長法  官  陳  春  秋
                                        法  官  高  明  哲
                                        法  官  洪  英  花
右正本證明與原本無異。
不得再抗告。
                                        書記官  陳  威  霖
中      華      民      國    九十二    年      六      月      三十    日


司法院資訊處製作；財團法人民間司法改革基金會備份。
